# 关联交易

提问人：jlp19870817 时间：2012-03-23 15:43:17
陈老师，我公司向控股子公司增资，本次增资规模为 4 亿元，其中未分配利润转增股本 1 亿，剩余增资规模缺口由所有股东单位按比例出资，我公司出资2.5亿元。其中未分配利润转增股本 1 亿是否为关联交易，要披露吗，该在哪项披露啊？？金额为多少？？谢谢！

回答人：chenyiwei
母公司对子公司的增资或减资本身也符合关联交易的定义（关联方之间转移资源、劳务或义务的行为，而不论是否收取价款／准则第八条有列举），但因为在附注的其他地方已有披露，所以一般就不再在关联交易部分中单独披露了。